臺灣新竹地方法院刑事判決
111年度易字第719號
公  訴  人  臺灣新竹地方檢察署檢察官
被      告  傅鈺祥


上列被告因詐欺案件，經檢察官提起公訴（111年度偵緝字第785
號），被告於本院準備程序中，就被訴事實為有罪之陳述，經法
官告知簡式審判程序意旨，並聽取公訴人及被告之意見後，本院
合議庭裁定由受命法官獨任進行簡式審判程序，並判決如下：
    主  文
傅鈺祥犯詐欺得利罪，處拘役伍拾日，如易科罰金，以新臺幣壹
仟元折算壹日。未扣案之犯罪所得新臺幣玖仟伍佰元沒收，於全
部或一部不能沒收或不宜執行沒收時，追徵其價額。
    事實及理由
一、本件犯罪事實及證據，除犯罪事實欄一、第3行「12月1日」
    之記載應更正為「11月30日」，第5行「於110年7月間某時
    許」之記載應補充為「於110年7月21日某時許」；證據部分
    應補充「被告傅鈺祥於本院準備程序、審理時之自白（本院
    卷第31至32、44至45、55、59頁）」外，餘均引用檢察官起
    訴書之記載（如附件）。
二、論罪科刑：
　㈠核被告傅鈺祥所為，係犯刑法第339條第2項詐欺得利罪。
　㈡查被告前因恐嚇取財案件，經本院以107年度易字第142號判
    決判處有期徒刑7月確定；又因妨害兵役治罪條例案件，經
    本院以108年度竹簡字第1158號判決判處有期徒刑2月確定，
    上開案件經本院以108年度聲字第1882號裁定應執行有期徒
    刑8月確定，於109年11月30日縮刑期滿執行完畢等情，有臺
    灣高等法院被告前案紀錄表1份在卷可考，其受徒刑執行完
    畢後，5年以內故意再犯本案有期徒刑以上之罪，為累犯，
    本院審酌司法院釋字第775號解釋意旨、最高法院110年度台
    上大字第5660號裁定、最高法院110年度台上字第5660號判
    決意旨，認前揭構成累犯案件與本案犯行、罪質均不相同，
    且依本案卷內所列證據資料及舉證，難認被告有加重其刑予
    以延長矯正惡性此一特別預防之必要，爰不予加重其刑。
　㈢爰以行為人之責任為基礎，審酌被告正值青壯之年，有相當
    之工作能力，竟以上開不法方式取得價值新臺幣（下同）9,
    500元之財產上不法利益，不僅侵害告訴人財產法益，亦損
    及社會上基本之互信觀念，所為實屬不該，雖於本院準備程
    序中與告訴人達成和解，惟迄今未能依和解筆錄所載之內容
    賠償告訴人，有本院111年度附民字第857號和解筆錄1份、
    本院公務電話紀錄表1份在卷可參，考量被告坦承犯行之犯
    後態度、犯罪動機、目的、手段、告訴人所受損失程度，暨
    其自述高中畢業之教育程度，目前以打零工為業，家庭經濟
    狀況小康（本院卷第59頁）等一切情狀，量處如主文所示之
    刑，並諭知易科罰金之折算標準。　　　　　　　　　
三、沒收部分：
    按犯罪所得，屬於犯罪行為人者，沒收之；前二項之沒收，
    於全部或一部不能沒收或不宜執行沒收時，追徵其價額，第
    一項及第二項之犯罪所得，包括違法行為所得、其變得之物
    或財產上利益及其孳息，刑法第38條之1第1項前段、第3項
    、第4項定有明文。經查，被告向告訴人詐得價值9,500元盲
    包轉送他人之財產上不法利益，為其犯罪所得，未扣案亦未
    返還告訴人，爰依刑法第38條之1第1項、第3項、第4項之規
    定宣告沒收，於全部或一部不能沒收或不宜執行沒收時，追
    徵其價額。
據上論斷，應依刑事訴訟法第273條之1第1項、第299條第1項前
段、第310條之2、第454條第2項，判決如主文。
本案經檢察官陳興男提起公訴，檢察官陳郁仁到庭執行職務。
中    華    民    國   111    年    12    月    15    日
                  刑事第三庭    法  官　王靜慧     
以上正本證明與原本無異。
如不服本判決應於收受本判決後20日內向本院提出上訴書狀，上
訴書狀應敘述具體理由。上訴書狀未敘述上訴理由者，應於上訴
期間屆滿後20日內補提理由書狀於本院(均須按他造當事人之人
數附繕本 )「切勿逕送上級法院」。 
中　　華　　民　　國　　111 　年　　12　　月　　15　　日
                                書記官  陳怡君
附錄本案論罪科刑法條：
中華民國刑法第339條
意圖為自己或第三人不法之所有，以詐術使人將本人或第三人之
物交付者，處5年以下有期徒刑、拘役或科或併科50萬元以下罰
金。
以前項方法得財產上不法之利益或使第三人得之者，亦同。
前二項之未遂犯罰之。
附  件：
臺灣新竹地方檢察署檢察官起訴書
                                    111年度偵緝字第785號
　　被　　　告　傅鈺祥　
上列被告因詐欺案件，已經偵查終結，認應提起公訴，茲將犯罪
事實及證據並所犯法條分敘如下：
　　　　犯罪事實
一、傅鈺祥前因違反妨害兵役條例案件，經臺灣新竹地方法院以
    108年竹簡字第1158號判決判處有期徒刑2月確定，經與他罪
    合併定應執行刑，於民國109年12月1日縮短刑期執行完畢。
    詎其仍不知悔改，意圖為自己不法之利益，基於詐欺得利之
    犯意，於110年7月間某時許，於邱宥樺所經營之網路直播間
    內，明知無付款之意願與能力，仍以通訊軟體臉書暱稱「Bu
    rak Yeter」留言向邱宥樺購買價值新臺幣（下同）9,500元
    之盲包，致邱宥樺陷於錯誤，誤認傅鈺祥有支付消費金額之
    意願及能力，而於傅鈺祥下單後依其指示將上開盲包商品轉
    送予其他線上直播客人，嗣因傅鈺祥未依約給付價金，且多
    次藉故拖延，復封鎖邱宥樺而使邱宥樺聯繫無著，以此方式
    詐得上開盲包商品利益得手，邱宥樺始知受騙報警處理。
二、案經邱宥樺訴由高雄市政府警察局小港分局報告偵辦。
　　　　證據並所犯法條
一、證據清單及待證事實：
編號 證據名稱 待證事實 1 被告傅鈺祥於偵查中之供述 被告固坦承有於前揭犯罪事實欄所載時、地向告訴人下單購買盲包商品，並由告訴人為其將商品轉送予他人，又事後其並未依約完成付款之事實，惟矢口否認有何前揭犯行。 2 告訴人邱宥樺於警詢時之指訴 證明全部犯罪事實。 3 告訴人所提供之其與被告所使用之臉書暱稱「Burak Yeter」之對話紀錄截圖影本1份 證明全部犯罪事實。 4 被告之刑案資料查註紀錄表1份 證明被告構成累犯之事實。 
二、核被告所為，係犯刑法第339條第2項之詐欺得利罪嫌。又被
    告受有如犯罪事實欄所載有期徒刑之執行完畢，有本署刑案
    資料查註紀錄表1份在卷可按，其於5年以內故意再犯有期徒
    刑以上之罪，為累犯，請審酌依刑法第47條第1項規定及司
    法院釋字第775號解釋意旨加重其刑。另被告受有價值9,500
    元商品之犯罪所得，請依法宣告追徵其價額。
三、依刑事訴訟法第251條第1項提起公訴。
　　此　致
臺灣新竹地方法院
中　　華　　民　　國　  111　　年　 　8  　月　　11　 日
                               檢  察  官  陳興男
本件正本證明與原本無異   
中　　華　　民　　國    111    年     8    月    18 　日
                               書  記  官  吳柏萱